【裁判字號】    97,台抗,382
【裁判日期】    970612
【裁判案由】    確認股東會決議無效等
【裁判全文】
最高法院民事裁定              九十七年度台抗字第三八二號
再 抗告 人  中央電影事業股份有限公司
法定代理人  乙○○
訴訟代理人  楊文山律師
上列再抗告人因與相對人甲○○等間請求確認股東會決議無效等
事件，對於中華民國九十七年三月三十一日台灣高等法院裁定（
九十七年度抗字第四二六號），提起再抗告，本院裁定如下：
    主  文
再抗告駁回。
再抗告訴訟費用由再抗告人負擔。
    理  由
按對於抗告法院以抗告有理由而廢棄或變更原裁定之裁定，或以
抗告無理由而駁回抗告之裁定再為抗告，僅得以其適用法規顯有
錯誤為理由，並經原法院之許可。此項許可，以原裁定所涉及之
法律見解具有原則上之重要性者為限。此觀民事訴訟法第四百八
十六條第四項、第五項之規定自明。所謂適用法規顯有錯誤者，
不包括漏未斟酌證據及認定事實錯誤之情形在內。又原法院認再
抗告應行許可，並添具意見書，將訴訟卷宗送交再抗告法院後，
再抗告法院審查後，如認再抗告不應准許者，仍得逕以裁定駁回
。本件再抗告人對於台灣台北地方法院（下稱台北地院）裁定於
台灣士林地方法院（下稱士林地院）九十六年度訴字第二七三號
及九十六年度訴字第三一四號民事訴訟終結前，停止本件訴訟程
序，聲明不服，提起抗告。原法院以：按訴訟全部或一部之裁判
，以他訴訟之法律關係是否成立為據者，法院得在他訴訟終結前
以裁定停止訴訟程序，民事訴訟法第一百八十二條第一項定有明
文。所謂訴訟全部或一部之裁判，以他訴訟之法律關係是否成立
為據者，係指他訴訟之法律關係是否成立，為本件訴訟先決問題
而言。查本件相對人對再抗告人於台北地院提起確認股東會決議
無效等訴訟，其主張再抗告人民國九十六年七月三十一日股東臨
時會決議是否成立或得撤銷，以該股東臨時會之召集程序是否合
法，繫於訴外人蔡正元以再抗告人公司董事長名義召開之董事會
是否合法；而蔡正元是否具有再抗告人之董事長身分，繫於阿波
羅投資股份有限公司（下稱阿波羅投資公司）是否選任蔡正元為
董事，並指派蔡正元為再抗告人之法人代表董事乙節為前提。則
蔡正元與阿波羅投資公司間是否具有董事委任關係，及阿波羅投
資公司是否合法選任蔡正元為董事及董事長（即阿波羅投資公司
九十五年九月十二日之股東臨時會決議），為本件訴訟之先決問
題。從而，台北地院於相對人甲○○及訴外人莊名葳對於阿波羅
投資公司與蔡正元間董事委任關係不存在，及阿波羅投資公司九
十五年九月十二日股東臨時會決議不存在，向士林地院提起九十
六年度訴字第二七三號、九十六年度訴字第三一四號民事訴訟終
結前，裁定停止本件訴訟程序，並無違誤，爰維持台北地院所為
停止本件訴訟之裁定，駁回再抗告人之抗告，依前揭說明，並無
適用法規顯有錯誤可言。又是否停止訴訟程序事實審法院本得視
實際情形衡情為之，亦無涉及法律見解具有原則上重要性之情形
。本件再抗告不應許可，且不因原法院許可其再抗告，而得謂其
合法。
據上論結，本件再抗告為不合法。依民事訴訟法第四百九十五條
之一第二項、第四百八十一條、第四百四十四條第一項、第九十
五條、第七十八條，裁定如主文。
中    華    民    國  九十七  年    六    月   十二   日
                      最高法院民事第五庭
                          審判長法官  劉  延  村
                                法官  許  澍  林
                                法官  黃  秀  得
                                法官  李  寶  堂
                                法官  童  有  德
      本件正本證明與原本無異
                                      書  記  官
中    華    民    國  九十七  年    六    月  二十六  日
                                                      Ｑ


司法院資訊處製作；財團法人民間司法改革基金會備份。
